【裁判字號】    98,裁,266
【裁判日期】    980212
【裁判案由】    營業稅
【裁判全文】
最  高  行  政  法  院  裁  定
                                       98年度裁字第266號
上  訴  人  葉守讓即泰迪洋酒專賣店
被 上訴 人  財政部臺灣省南區國稅局
代  表  人  甲○○
上列當事人間營業稅事件，上訴人對於中華民國95年12月29日高
雄高等行政法院95年度訴字第765號判決，提起上訴，本院裁定
如下：
    主  文
上訴駁回。
上訴審訴訟費用由上訴人負擔。
    理  由
一、按對於高等行政法院判決之上訴，非以其違背法令為理由，
    不得為之，行政訴訟法第242條定有明文。依同法第243條第
    1項規定，判決不適用法規或適用不當者，為違背法令；而
    判決有同條第2項所列各款情形之一者，為當然違背法令。
    是當事人對於高等行政法院判決上訴，如依行政訴訟法第
    243條第1項規定，以高等行政法院判決有不適用法規或適用
    不當為理由時，其上訴狀或理由書應有具體之指摘，並揭示
    該法規之條項或其內容；若係成文法以外之法則，應揭示該
    法則之旨趣，倘為司法院解釋或本院之判例，則應揭示該判
    解之字號或其內容。如以行政訴訟法第243條第2項所列各款
    情形為理由時，其上訴狀或理由書，應揭示合於該條項各款
    之事實。上訴狀或理由書如未依此項方法表明者，即難認為
    已對高等行政法院判決之違背法令有具體之指摘，其上訴自
    難認為合法。
二、上訴人於民國91年1月至12月自離島銷售貨物至臺灣本島，
    銷售額合計新臺幣（下同）6,005萬1,983元，未依規定開立
    統一發票並申報銷售額繳納營業稅，致逃漏營業稅
    300萬2,599元，同時段進貨時亦未依規定取得進項憑證，經
    被上訴人查證結果，認上訴人違章成立。被上訴人乃就漏報
    銷售額部分，核定補徵營業稅300萬2,599元，並依加值型及
    非加值型營業稅法（下稱營業稅法）第51條第3款規定，按
    所漏稅額300萬2,599元處3倍罰鍰計900萬7,700元（計至百
    元止）；另就進貨未依法取得進項憑證部分，以菸酒零售業
    同業利潤標準毛利率16％核算其進貨總額5,044萬3,666元，
    依稅捐稽徵法第44條規定，按核定進貨總額之5％裁處罰鍰
    計252萬2,183元。上訴人不服申請復查，雖遭被上訴人以95
    年3月22日南區國稅法一字第0950067062號復查決定（即原
    處分）駁回，惟上訴人提起訴願，財政部則以95年6月30日
    臺財訴字第09500270890號訴願決定將原處分關於違反稅捐
    稽法罰鍰（即未依法取得進項憑證部分）撤銷，其餘訴願仍
    予駁回。上訴人猶不服，乃就訴願駁回部分提起本件行政訴
    訟。案經原審駁回其訴。上訴人對原判決上訴，主張：上訴
    人僅係代訴外人葉素鶯向另一訴外人陳福源收繳貨款，並以
    之清償葉素鶯積欠上訴人之債務，上訴人與陳福源並無任何
    菸酒交易關係；又託運貨物之「貨物檢查記錄表」僅供作為
    證明託運貨物非走私或違禁品之用，原審竟以之為上訴人有
    銷貨事實之證據；另被上訴人僅提出金額合計為
    1,594萬8,100元之發票，原審卻認定上訴人有6,005萬1,983
    萬之銷售額，顯見原判決就上述各節均有認定事實錯誤、認
    定事實未依卷內證據資料之違誤，應予廢棄等語，雖以該判
    決違背法令為由，惟核其上訴理由，係就原審取捨證據、認
    定事實之職權行使，指摘其為不當，並就原審已論斷者，泛
    言未論斷，或就原審所為論斷，泛言其論斷矛盾，而非具體
    說明其有何不適用法規或適用法規不當之情形，並揭示該法
    規之條項或其內容，及合於行政訴訟法第243條第2項所列各
    款之事實，難認對該判決之如何違背法令已有具體之指摘。
    依首開規定及說明，應認其上訴為不合法。
三、據上論結，本件上訴為不合法。依行政訴訟法第249條第1項
    前段、第104條、民事訴訟法第95條、第78條，裁定如主文
    。
中    華    民    國    98    年    2     月    12    日
                    最高行政法院第七庭
                        審判長法官  藍  獻  林
                              法官  廖  宏  明
                              法官  張  瓊  文
                              法官  姜  素  娥
                              法官  林  文  舟
以  上  正  本  證  明  與  原  本  無  異
中    華    民    國    98    年    2     月    13    日
                              書記官  阮  思  瑩


司法院資訊處製作；財團法人民間司法改革基金會備份。
